臺灣高等法院臺中分院刑事判決       100年度上易字第1079號
上  訴  人
即  被  告  許嘉宏
上列上訴人因違反家庭暴力防治法等案件，不服臺灣彰化地方法
院100年度易字第685號中華民國100年7月13日第一審判決（起訴
案號：臺灣彰化地方法院檢察署100年度偵字第2961號），提起
上訴，本院判決如下：
    主  文
上訴駁回。
    理    由
一、按不服地方法院之第一審判決而上訴者，應向管轄第二審之
    高等法院為之。上訴書狀應敘述具體理由。第二審法院認為
    上訴書狀未敘述理由者，應以判決駁回之。刑事訴訟法第36
    1條第1項、第2項、第367條前段分別定有明文。所謂應敘述
    具體理由，係指須就不服之判決為具體之指摘而言，如僅泛
    稱原判決認事用法不當、採證違法、判決不公或量刑失當等
    ，均非具體理由。又刑事訴訟法第367條之判決，得不經言
    詞辯論為之，同法第372條定有明文。
二、上訴人即被告許嘉宏（以下稱被告）上訴意旨略以：有些事
    跟事實不合，希望法官可以給被告公道，被告知道自己做錯
    事，也會面對司法云云。
三、經查：
(一)本件被告因不服地方法院之第一審判決，於民國100年7月18
    日所提出之上訴狀，依刑事訴訟法第361條第2項條文、立法
    修正理由及上開最高法院判決意旨，倘已提出上訴理由，但
    所提非屬具體理由者，由第二審法院以上訴不合法律上之程
    式，以判決駁回之。至於上訴理由是否具體，係屬第二審法
    院審查範圍，不在命補正之列（參見法院辦理刑事訴訟案件
    應行注意事項第162點），合先敘明。
(二)原審判決認定被告有原判決事實欄所載之違反家庭暴力防治
    法等犯行，係依憑證人即被害人許素珠、許志昆於警詢、偵
    查中之證述、彰化縣警察局鹿港分局洪堀派出所員警林仕展
    於偵查中之證述，且有原審法院99年度家護字第320號民事
    通常保護令裁定書、彰化縣警察局鹿港分局保護令執行紀錄
    表、錄音譯文、現場照片（警卷第13頁）、臺灣彰化地方法
    院檢察署檢察官勘驗筆錄（偵卷第34頁）等可資佐證。從而
    認定被告係犯家庭暴力防治法第61條第1項第1、2款之違反
    保護令罪及刑法第304條第1項之強制罪，論處被告犯違反保
    護令罪，處有期徒刑4月，並為易科罰金之諭知，就認定被
    告犯罪所憑之證據，已經詳細調查審酌，經核並無違背證據
    法則及經驗法則。就量刑方面，亦已審酌被告前有多次違反
    保護令犯行，屢經偵查起訴論罪科刑，仍毫無警惕，漠視法
    令，將原審法院之保護令及歷次判決、檢察官起訴書視為無
    物；又被告前因違反保護令犯行，遭法院羈押一段時日，其
    前妻許素珠及前岳父尚為其求情請法院輕判，被告竟不知把
    握機會深刻反省，僅因些微不順心，就一再違犯法令，極為
    不該，暨衡量被告之智識程度、生活狀況、犯罪之動機、目
    的、手段與犯後之態度，並衡酌被告有適應障礙、焦慮症之
    身心狀況等一切情狀，諭知被告犯違反保護令罪，處有期徒
    刑4月，並為易科罰金之諭知，經核亦屬妥適，並無過重或
    過輕之情形。被告上訴意旨雖以有些事實不實在，請求給予
    公道云云，惟被告上訴意旨所指，業經原審法院詳為調查審
    酌，原審並期勉被告應感念前妻許素珠之用心，因許素珠除
    在先前案件中為被告求情請求法院輕判外，在渠等離婚訴訟
    程序中，許素珠因體恤被告為獨子，故忍痛割捨長子之監護
    權，請求法院將長子監護權由被告任之（原訪視報告建議兩
    位子女之監護權均由許素珠任之），許素珠顯然是身心備受
    壓力，不得已方為此訴訟，被告實在不該再猜忌生疑，找藉
    口怪罪別人推卸責任，當藉此機會冷靜反思自己行為之錯失
    ，並善盡教養後代之責任，給子女正確觀念，切勿因自己之
    不當言行而誤導子女，被告形式上雖提出書狀敘述上訴理由
    ，係置原判決所為明白論斷於不顧，並未依卷內資料具體指
    摘，其上訴即無可憑採。本院認被告上訴意旨，不足以動搖
    原審判決認定犯罪事實及量刑之基礎，難認係具體理由，其
    上訴顯然違背法律上之程式，應予駁回，並不經言詞辯論為
    之。
四、據上論斷，應依刑事訴訟法第367條前段、第372條，判決如
    主文。
中    華    民    國   100    年    8     月    19    日
            刑事第十一庭  審判長法  官  郭  同  奇
                                法  官  洪  曉  能
                                法  官  許  冰  芬
以上正本證明與原本無異。
不得上訴。
                                書記官  賴  成  育
中    華    民    國  100    年    8    月    19    日